臺灣屏東地方法院民事裁定
111年度訴聲字第1號
聲  請  人
即  原  告  吳瑞發  


相  對  人
即  被  告  林麗敏  
上列當事人間請求塗銷抵押權登記等事件（本院110年度訴字第7
73號），聲請人聲請許可為訴訟繫屬事實之登記，本院裁定如下
：
    主  文
聲請人以新台幣肆拾參萬肆仟元為相對人供擔保後，許可就坐落
屏東縣○○鄉○○段○○○地號土地於民國九十一年六月二十一日為相
對人設定擔保本金最高限額新台幣貳佰萬元之抵押權為訴訟繫屬
事實之登記。
    理  由
一、聲請人聲請意旨略以：坐落屏東縣○○鄉○○段000地號土地（
    下稱系爭土地）為聲請人所有，於民國91年6月21日為相對
    人設定擔保本金最高限額新台幣（下同）200萬元之抵押權
    （下稱系爭抵押權），惟系爭抵押權所擔保之債權並不存在
    ，系爭抵押權自無從成立，聲請人已訴請確認系爭抵押權所
    擔保之債權不存在，並依民法第767條第1項中段規定，請求
    相對人塗銷系爭抵押權登記，爰依民事訴訟法第254條第5項
    規定，聲請准予就系爭抵押權為訴訟繫屬事實之登記等語。
二、按訴訟標的基於物權關係，且其權利或標的物之取得、設定
    、喪失或變更，依法應登記者，於事實審言詞辯論終結前，
    原告得聲請受訴法院以裁定許可為訴訟繫屬事實之登記。前
    項聲請，應釋明本案請求。法院為裁定前，得使兩造有陳述
    意見之機會。前項釋明如有不足，法院得定相當之擔保，命
    供擔保後為登記。其釋明完足者，亦同。民事訴訟法第254
    條第5、6、7項定有明文。本件聲請人主張其基於物權關係
    （即民法第767條第1項規定），就取得、設定、喪失或變更
    依法應登記之系爭抵押權，對相對人有前揭請求等情，業據
    其提出土地登記謄本以為釋明，並經調閱本院110年度訴字
    第773號事件卷宗查明無訛。又聲請人之釋明尚有不足，本
    院認其釋明之不足，擔保足以補之，爰命聲請人供擔保後，
    許可本件之聲請。
三、按法院定擔保金額而為許可訴訟繫屬事實登記之裁定者，該
    項擔保係備供相對人因不當登記所受損害之賠償，其數額應
    視個案情節，依標的物受登記後，相對人難以利用或處分該
    標的物所受之損害為衡量之標準。本院衡酌聲請人以本院11
    0年度訴字第773號起訴為本案請求，其訴訟標的價額依民事
    訴訟法第77條之6規定核定為171萬8,796元，應適用通常程
    序，且為得上訴第三審之案件，參考司法院所頒各級法院辦
    案期限實施要點，民事通常程序第一、二、三審之審理期間
    各為1年4月、2年、1年，合計4年4月，據此預估聲請人提起
    本件訴訟，致相對人利用或處分系爭抵押權可能延宕之期間
    約為4年4月，並以系爭抵押權所擔保之債權額，按法定利率
    週年百分之5計算相對人所受利息損害，憑以算定聲請人供
    擔保之金額，應屬相當並確實，爰依此酌定聲請人應供擔保
    之金額為43萬4,000元（計算式：0000000×5%×(4＋4/12)≒433
    333，不滿千元部分以千元計），爰裁定如主文。
中    華    民    國    111   年    4     月    27    日
                  民事第二庭    法  官  李珮妤
正本係照原本作成。　　　　　　　　　
如對本裁定抗告須於裁定送達後10日內向本院提出抗告狀，並繳
納抗告費新台幣1,000元。
中　　華　　民　　國　　111 　年　　4 　　月　　27　　日
                                書記官  劉毓如